【裁判字號】    95,交易,107
【裁判日期】    951031
【裁判案由】    公共危險
【裁判全文】
臺灣臺南地方法院刑事判決             95年度交易字第107號
公  訴  人  臺灣臺南地方法院檢察署檢察官
被      告  甲○○
上列被告因公共危險案件，經檢察官提起公訴（95年度偵字第
13576號），被告於準備程序進行中就被訴事實為有罪之陳述，
經本院合議庭裁定由受命法官獨任進行簡式審判程序後，判決如
下：
    主  文
甲○○服用酒類，不能安全駕駛動力交通工具而駕駛，累犯，處
有期徒刑柒月。
    事實及理由
一、本件犯罪事實：甲○○前因酒醉駕車及肇事逃逸公共危險等
    案件，經本院以89年度交訴字第69號案判處有期徒刑3月
    及8月，應執行有期徒刑10月、緩刑4年確定，惟其於緩刑期
    間內，又因酒醉駕車公共危險案件，經本院以90年度南交
    簡字第1074號案判處有期徒刑6月確定，於民國90年12月21
    日易科罰金執行完畢，嗣經撤銷前開緩刑後，於91年2月19
    日入監服刑，甫於91年11月30日因縮短刑期期滿執行完畢。
    詎其猶不知悔改，又於95年6月28日晚上9時許，在臺南縣安
    定鄉六嘉村六塊寮飲用米酒後，已達不能安全駕駛之程度，
    仍於同日晚上11時許，駕駛車牌號碼UO－2609號自用小客車
    離開，嗣於行經臺南縣安定鄉中沙村中崙1之13號「鑫梅檳
    榔攤」前，因不勝酒力，不慎撞及停放於路旁之不詳車牌號
    碼聯結車，經警委託財團法人奇美醫院對甲○○抽血做酒精
    濃度測試，測得其血液中酒精濃度為300mg／dl（換算成吐
    氣所含酒精濃度為每公升1.5毫克）。案經臺南縣警察局善
    化分局報請臺灣臺南地方法院檢察署檢察官偵查起訴。
二、本件係經被告於準備程序為有罪之表示，由本院合議庭裁定
    由受命法官獨任以簡式審判程序加以審理，依刑事訴訟法第
    273條之2、第159條第2項之規定，不適用傳聞法則有關限制
    證據能力之相關規定；並得依同法第310條之2準用第454條
    之規定製作略式判決書（僅記載「證據名稱」），合先敘明
    。
三、證據名稱：
  (一)被告於警詢及本院之自白。
  (二)財團法人奇美醫院藥毒物檢驗單、台南縣警察局善化分局道
    路交通事故當事人酒精測定紀錄表。
  (三)刑法第185條之3案件測試觀察紀錄表。
  (四)舉發違反道路交通管理事件通知單。
  (五)道路交通事故現場圖及調查報告表(一)(二)。
  (六)道路交通事故照片。
  (七)臺灣高等法院被告前案紀錄表。
四、被告行為後，刑法修正條文業於94年2月2日公布，95年7 月
    1日施行。修正後刑法施行前，刑法分則編有關罰金刑之貨
    幣單位係銀元；且依刑法分則編應處罰金者，應適用罰金罰
    鍰提高標準條例第1條、第4條之規定，亦即應按各該具體條
    文制定或修正之時間先後，定其提高之倍數。惟被告行為後
    ，刑法施行法增訂第1條之1，於95年6月14日經總統公布，
    並自同年7月1日起施行；該條規定：「中華民國九十四年一
    月七日刑法修正施行後，刑法分則編所定罰金之貨幣單位為
    新臺幣。九十四年一月七日刑法修正時，刑法分則編未修正
    之條文定有罰金者，自九十四年一月七日刑法修正施行後，
    就其所定數額提高為三十倍。但七十二年六月二十六日至九
    十四年一月七日新增或修正之條文，就其所定數額提高為三
    倍」。亦即自95年7月1日起，刑法分則編所定罰金之貨幣單
    位，由銀元改為新臺幣。惟刑法施行法第1條之1係替代罰金
    罰鍰提高標準條例部分條文，與經換算後，該條例所定之罰
    金額度相同，僅係貨幣單位由銀元改為新臺幣，不發生有利
    、不利之問題，亦非法律變更刑度之條文，無比較新舊法之
    問題，併予敘明。
五、核被告所為，係犯刑法第 185 條之 3 酒後不能安全駕駛罪
    。被告有如前述之犯罪科刑及執行紀錄，此有臺灣高等法院
    被告前案紀錄表一份在卷可按，其於有期徒刑執行完畢後5
    年內故意再犯本件有期徒刑以上之刑之本罪，不論依修正前
    刑法第47條規定，或修正後刑法第47條第1項規定適用之結
    果，均構成累犯，比較後，並未產新法較有利於被告之情形
    ，依刑法第2條第1項前段規定，應依修正生效前之刑法第47
    條規定論以累犯，並加重其刑。本院審酌被告犯罪之動機、
    目的，有二次酒後駕車之公共危險犯行，分別經本院判刑確
    定後，竟再度酒後駕車足見其毫無悔改之意，且其肇事後經
    抽血測得之酒精濃度為300mg/dl，換算吐氣後酒精濃度竟高
    達每公升1.5毫克，其酒後駕車對於道路上往來交通及自身
    之危害非小，顯然缺乏道路交通安全概念，惡性甚大，然其
    犯後坦承犯行態度良好等一切情狀，量處如主文所示之刑。
六、依刑事訴訟法第299條第1項前段、第273條之1第1項、第310
    條之2，刑法第2條第1項、第185條之3、修正前刑法第47條
    ，判決如主文。
本案經檢察官 黃信勇 到庭執行職務
中    華    民    國    95    年    10    月    31    日
                           交通法庭  法  官  蔡直青
以上正本證明與原本無異。
如不服本判決，應於判決送達後10日內，向本院提出上訴狀。
                                     書記官  劉鴻瑛
中    華    民    國    95    年    11    月    2     日
附錄本案論罪科刑法條全文：
刑  法
第185條之3
服用毒品、麻醉藥品、酒類或其他相類之物，不能安全駕駛動力
交通工具而駕駛者，處1年以下有期徒刑、拘役或3萬元以下罰金
。


司法院資訊處製作；財團法人民間司法改革基金會備份。
